臺灣苗栗地方法院民事判決 
                       111年度重訴字第26號
原      告  財政部國有財產署中區分署

法定代理人  趙子賢  
訴訟代理人  程光儀律師
            張義群律師
被      告  黃慶山  
上列當事人間請求拆除地上物返還土地事件，本院於民國111年7
月26日言詞辯論終結，判決如下：
    主      文
一、被告應將苗栗縣○○鎮○○段0000○0○0000○00○0000○00地號土地
    上如附圖所示編號A、C部分養殖池池水抽出後，將面積合計
    15,768.4平方公尺之土地返還原告。
二、被告應給付原告新臺幣2萬3,673元，及自民國111年4月20日
    起至清償日止，按週年利率5％計算之利息，另自民國111年6
    月1日起至返還前項所示土地之日止，按月給付原告新臺幣2
    63元。
三、訴訟費用由被告負擔。
四、本判決第1項於原告以新臺幣163萬元供擔保後得假執行。
五、本判決第2項（已到期部分）得假執行。
    事實及理由
一、原告主張：坐落苗栗縣○○鎮○○段0000○0○0000○00○0000○00地
    號土地（下合稱系爭土地）為國有土地，原告為系爭土地之
    管理機關。被告以其所有如苗栗縣通霄地政事務所（下稱通
    霄地政）民國111年6月22日複丈成果圖（下稱附圖）各編號
    所示養殖池（合稱系爭地上物）占有系爭土地，占有範圍分
    如附圖所示，占有面積共計15,768.4平方公尺。又系爭地上
    物無權占有系爭土地，侵害原告之所有權，並受有相當於租
    金之利益即每月新臺幣（下同）263元，致原告受有損害，
    自構成不當得利。爰依民法第767條第1項前段、中段規定，
    請求被告將養殖池之池水抽除後返還系爭土地予原告；並依
    民法第179條規定，請求返還結算至111年5月31日止之不當
    得利及法定遲延利息，另自111年6月1日起算之不當得利等
    語。並聲明：㈠、㈡如主文第1至2項所示；㈢願供擔保，請准
    宣告假執行。
二、被告於言詞辯論期日同意原告之請求。
三、按當事人於言詞辯論時為訴訟標的之認諾者，應本於其認諾
    為該當事人敗訴之判決。民事訴訟法第384條定有明文。本
    件原告主張其為系爭土地之管理人，因被告無權占有系爭土
    地，依民法第767條第1項前段、中段規定，請求被告將如附
    圖所示編號A、C部分養殖池池水抽出後返還系爭土地予原告
    ；並依民法第179條規定，請求返還結算至111年5月31日之
    不當得利及法定遲延利息，並自111年6月1日起至返還系爭
    土地之日止按月給付263元等節，經被告於言詞辯論時表示
    均同意給付（見本院卷第136頁），本院自應依上開規定，
    為被告敗訴之判決，爰判決如主文第1至2項所示（111年4月
    19日送達起訴狀繕本，見本院卷第69頁送達證書）。
四、原告就主文第1項勝訴部分陳明願供擔保後，請准宣告假執
    行，核無不合，爰酌定相當擔保金額准許之；主文第2項前
    段及後段已到期部分，給付金額均未逾50萬元，依民事訴訟
    法第389條第1項第5款規定，應依職權宣告假執行。原告陳
    明願供擔保聲請宣告假執行，然其聲請僅係促使法院為職權
    之發動，爰不為假執行擔保金之諭知。
五、訴訟費用負擔之依據：民事訴訟法第78條。
中　　華　　民　　國　　111 　年　　8 　　月　　24　　日
                  民事第二庭  法  官  顏碩瑋 
以上正本係照原本作成。
如對本判決上訴，須於判決送達後20日內向本院提出上訴狀（須
附繕本）。如委任律師提起上訴者，應一併繳納上訴審裁判費。
中　　華　　民　　國　　111 　年　　8 　　月　　24　　日
                              書記官  蔡芬芬